臺灣臺中地方法院民事裁定　　　　　　100年度家聲字第384號
聲　請　人　田淑華
上列當事人聲請選任特別代理人事件，本院裁定如下：
    主  文
選任賴秋枝於未成年人高俸郅辦理被繼承人高俊乾遺產分割等相
關事宜之特別代理人。
選任田淑娟於未成年人高莞致辦理被繼承人高俊乾遺產分割等相
關事宜之特別代理人。
聲請費用由聲請人負擔。
    理  由
一、本件聲請意旨略以：聲請人田淑華（女、民國六十一年二月
    四日生）為未成年人高俸郅（男、九十五年一月六日生）、
    高莞致（男、九十六年十月二十三日生）之母，未成年人高
    俸郅、高莞致之父高俊乾於九十七年一月五日死亡，高俊乾
    之配偶田淑華於辦理被繼承人高俊乾遺產分割等相關事宜時
    ，既為未成年人高俸郅、高莞致之母即其之法定代理人，亦
    同為被繼承人高俊乾之繼承人，有法律上之利害衝突，故不
    適任擔任未成年人高俸郅、高莞致之法定代理人，聲請人爰
    依民法一千零八十六條第二項之規定，聲請選任高俸郅之外
    祖母賴秋枝（女，民國二十六年十月十一日生）於未成年人
    高俸郅辦理被繼承人高俊乾遺產分割等相關事宜之特別代理
    人，選任高莞致之阿姨田淑娟（女，民國五十七年二月三日
    生）於未成年人高莞致辦理被繼承人高俊乾遺產分割等相關
    事宜之特別代理人。
二、按父母為其未成年子女之法定代理人。父母之行為與未成年
    子女之利益相反，依法不得代理時，法院得依父母、未成年
    子女、主管機關、社會福利機構或其他利害關係人之聲請或
    依職權，為子女選任特別代理人，民法第一千零八十六條定
    有明文。又該條第二項所定「依法不得代理」係採廣義解釋
    ，包括民法第一百零六條禁止自己代理或雙方代理之情形，
    以及其他一切因利益衝突，法律上禁止代理之情形而言。
三、查聲請人主張之上開事實，業據其提出之戶籍謄本、繼承系
    統表及同意書，遺產分割契約書等為證，堪信為真正。聲請
    人田淑華既為未成年人高俸郅、高莞致之法定代理人，亦同
    時為被繼承人高俊乾之繼承人，關於被繼承人高俊乾之遺產
    分割等相關事宜，如擔任未成年人高俸郅、高莞致之法定代
    理人，將造成自己代理之情形，此時應認其與未成年人之利
    益相反，依法不得代理，自有為未成年人高俸郅、高莞致選
    任特別代理人之必要，聲請人聲請為高俸郅、高莞致選任特
    別代理人，為有理由。而賴秋致、田淑娟係未成年人高俸郅
    、高莞致之外祖母、阿姨，且渠等均表明同意擔任特別代理
    人之意願，有同意書在卷可參。從而，本院認由賴秋枝、田
    淑娟分別擔任高俸郅、高莞致辦理前開遺產分割等相關事宜
    之特別代理人，應屬妥適，爰選任之。
四、依非訟事件法第一百三十一條之二第二項、第一百二十二條
    第三項，裁定如主文。
中    華    民    國    100   年    11    月    30    日
                  家事法庭    法  官  簡賢坤
以上正本係照原本作成。
如對本裁定抗告，須於裁定送達後十日內向本院提出抗告狀，並
繳納抗告費用新臺幣一千元（須附繕本）。
中    華    民    國    100   年    11    月    30    日
                              書記官  賴淵瀛